## **Mohamed Barkat**

## IT-Ingenieur

Name: Mohamed Barkat

**Addresse:** Dechsendorfer Str.11, 90431 Nürnberg

**TelefonNummer:** +4911766111155

**E-Mail:** eng.mohamed.br@gmail.com

**Geburtsdatum**: 08.12.1996

Meine Webseite: <a href="https://mohamed-barkat.github.io./">https://mohamed-barkat.github.io./</a>





## Profil

Ich habe an der Universität Informationstechnik in der Abteilung für Netzwerk- und Betriebssysteme abgeschlossen. Ich verfüge über umfangreiche Erfahrung im Bereich der Webentwicklung mit .net-Technologie und habe eine Leidenschaft dafür, alles Neue in der Informationstechnologie zu lernen.



# Berufserfahrung

## Fullstack Devloper

Innovation Consulting & Solutions Company 01.10.2022 - 31.01.2023

#### London, Großbritannien

- Entwicklung vielen Programmen in der Sprache C# als Backend
- Fehler auf der Server- und Clientseite beheben
- Schreiben eines sauberen Code
- Viele Systeme aktualisieren

#### **♦** Hersteller

#### Hans Hinglein & Sohn GmbH 01.09.2021 - 01.03.2022

#### Abenberg, Deutschland

- die Arbeit mit Lebensmittelproduktionsleitern zusammen
- Ordnung der Produkte

## **♦ IT Support Junior**

## SAMS Organisation 01.02.2020 - 01.11.2020

#### Idlib, Syrien

- Installieren und Konfigurieren von Computersoftware, Systemen, Netzwerken, Drucker und Scanner
- Überwachung und Wartung von Computersystemen und Netzwerken
- Pünktliche Reaktion auf Serviceprobleme und -anfragen
- Reparieren und Ersetzen von Geräten nach Bedarf



# **Bildungsweg**

# Bachelor of Science | IT -Ingenieur

2014-2020

**AL-Bath Universität** 

Homes, Syrien

# **Leben in Deutschland**

**4** 06.2023 – 12.2023, Nürnberg

B2 und C1 Deutsch Kurs in der Euro Akademie

**4** 01.2023 – 02.2023, Nürnberg

Teilnehmer an Test leben in Deutschland in der Nürnberger mit Abschluss Zertifikat

**4** 06.2022 – 01.2023, Nürnberg Integration Kurs(B1)



# Kompetenzen und Fähigkeiten

- Backend Techniken (.Net, Asp .Net core, SQL)
- gute Programmierkentnisse (C# ,Java, JavaScript , Python ,TypeScript )
- Network building
- Docker

- Frontend Techniken (Html, CSS, JavaScript, Angular)
- MS-Office (MS Word, MS Excel, MS Powerpoint, MS Outlook)
- Informationssicherheit
- Problemenlösung



## **SPRACHKENNTNISSE**

Muttersprache: Arabisch

Weitere Sprache(n):

Deutsch B2

Englisch B1